【裁判字號】    90,易,626
【裁判日期】    901116
【裁判案由】    竊盜
【裁判全文】
臺灣雲林地方法院刑事判決
    公  訴  人  臺灣雲林地方法院檢察署檢察官
    被      告  甲○○
右列被告因竊盜案件，經臺灣雲林地方法院檢察署檢察官提起公訴（九十年度偵字第
三二五五號）及由臺灣臺中地方法院檢察署檢察官移送併案審理（九十年度偵字第一
七八九四號），本院判決如左：
    主  文
甲○○無罪。
    理  由
一、公訴意旨以被告甲○○意圖為自己不法之所有，於民國九十年七月二十九日六時
    許，在雲林縣褒忠鄉○○村○○路一二三巷十六之十四號前，竊取被害人乙○○
    所有車牌號碼ＶＱＲ─五四一號機車。因認被告涉犯刑法第三百二十條第一項之
    竊盜罪嫌。
二、公訴人以被告涉及本件竊盜罪嫌，主要係以被告雖供稱上開機車為其向綽號「阿
    榮」之人借來騎乘，然非其所偷竊等語，但被告既無法提供該「阿榮」之年籍、
    住所俾供調查，且該車於九十年七月二十九日六時許，在雲林縣褒忠鄉內失竊，
    而被告騎乘之於九十年八月一日一時許，在雲林縣虎尾鎮內被查獲，有時空上之
    牽連，並有被害人乙○○立具之失竊報告及贓物領據在卷可憑，為其論據。被告
    仍否認該機車為其所偷竊，辯稱：該機車確實向「阿榮」之人借來騎乘而收受之
    等語。
三、按犯罪事實應依證據認定之，無證據不得推定其犯罪事實。又不能證明被告犯罪
    或其行為不罰者，應諭知無罪之判決，刑事訴訟法第一百五十四條、第三百零一
    條第一項分別定有明文。經查，被告騎乘被害人所失竊之機車，其原因不一而足
    ，可因竊盜、拾獲、故買、收受等多種情況，不能單因被告騎乘被害人所失竊之
    機車，即謂該機車一定是被告所偷竊，此似嫌速斷，況且被告僅承認收受該機車
    之事實，而被害人亦無從舉出所失竊之機車，究竟為何人所偷竊，本案若認定機
    車為被告所偷竊，其證據明顯不足，另外公訴人所述之失竊時地與查獲時地之關
    連，乃僅屬時間與地點之不同，或許接近，而被害人所出具之失竊報告及贓物領
    據．則僅證明有失竊及領回機車之事實，均不能證明為被告所偷竊者，故尚不得
    因無從查證「阿榮」之人是否真實存在，而據以認定被告涉嫌竊盜，然而被告既
    已承認向「阿榮」之人收受該機車之事實，復有騎乘該車之事實，而且該車既為
    被害人所失竊者，仍可認定被告收受贓物罪之犯行，公訴意旨認被告為竊盜，尚
    有未合，惟其起訴社會基本事實與收受贓物亦非相同，無從變更起訴法條而為判
    決，被告竊盜罪即不能證明，揆諸上開說明，自應諭知無罪之判決，至於其自白
    收受贓物部分，應由檢察官另行偵查，附此敘明。
四、又本案既經判決被告無罪，則被告經移送併案審理部分（臺灣臺中地方法院檢察
    署九十年度偵字第一七八九四號），自與本件無實質上或裁判上一罪即非訴訟法
    上同一案件之關係，非本院所得審究，應檢還由該檢察官續行偵辦，併此敘明。
據上論斷，應依刑事訴訟法第三百零一條第一項，判決如主文。
本案經檢察官林在培到庭執行職務。
中      華      民      國      九十    年    十一    月      十六      日
                                臺灣雲林地方法院刑事第二庭
                                    法  官    吳  福  森
右正本證明與原本無異。
如不服本判決，應於判決送達後十日內向本院提出上訴狀( 應附繕本 )。
                                    書記官    李  松  坤
中      華      民      國      九十    年    十一    月      十六      日


司法院資訊處製作；財團法人民間司法改革基金會備份。
